【裁判字號】    97,交聲,3101
【裁判日期】    980123
【裁判案由】    違反道路交通管理處罰條例聲明異議
【裁判全文】
臺灣臺北地方法院交通事件裁定        97年度交聲字第3101號
原處分機關  交通部公路總局臺北區監理所
異  議  人
即受處分人  甲○○
上列異議人即受處分人因違反道路交通管理處罰條例案件，對於
交通部公路總局臺北區監理所中華民國九十七年九月五日所為之
處分（原處分案號：北監自裁字第裁四○－L00000000
號），聲明異議，本院裁定如下：
    主  文
異議駁回。
    理  由
一、按禁止臨時停車線為紅色實線，用以指示禁止臨時停車路段
    ，道路交通標誌標線號誌設置規則第一百六十九條第一項、
    第二項定有明文。又設有禁止臨時停車標誌、標線處所不得
    臨時停車；汽車駕駛人在設有禁止臨時停車標線處所臨時停
    車者，處三百元以上六百元以下罰鍰，道路交通安全規則第
    一百十一條第一項第三款、第一百十二條第一項第一款及道
    路交通管理處罰條例第五十五條第一項第三款亦分別規定甚
    明。
二、本件受處分人即異議人（下稱受處分人）甲○○於民國九十
    二年三月十一日十八時九分許，將其所駕駛之車牌號碼CS－
    三七六五號自用小客車停放在嘉義市○○路二百八十二號前
    禁止臨時停車之路段，經嘉義市警察局警員蕭瑞瓊當場以受
    處分人有違反前揭道路交通管理處罰條例第五十五條第一項
    第一款規定之行為掣單舉發，經受處分人於當日親自簽收舉
    發通知單（單號：嘉市警交字第L00000000號），
    嗣受處分人逾越舉發通知單上所載應到案日期（即九十二年
    三月二十六日）六十日以上仍未繳納罰鍰結案或陳述意見，
    原處分機關乃依前揭道路交通管理處罰條例第五十五條第一
    項第三款、違反道路交通管理事件統一裁罰標準表規定，於
    九十七年九月五日裁處受處分人罰鍰六百元，並於同年月八
    日送達受處分人，而受處分人旋即於同年月十一日誤向無管
    轄權之嘉義市監理站提出申訴，此有送達回證、嘉義市監理
    站交通違規案件陳述單及其上收文章戳可稽。雖該陳述書非
    以聲明異議狀之形式提出，惟觀諸其內容載稱：在原應到案
    日期之前，就至郵局繳納罰款，但事隔五年半，收據早已不
    見，無法提供當初所繳納之收據。當初罰單已繳，不可能事
    隔五年再繳一次等語，顯然係對裁決書內容不服而提出異議
    ，是該陳述單縱未以聲明異議之格式提出，惟實質上既已有
    聲明不服之表示，自應認該陳述書之提出，已生合法聲明異
    議之效果，始為合理，是本件受處分人提起異議之時間自應
    為其誤向嘉義市監理站提出申訴時，故本件之異議提出並未
    逾越法定之收受裁決書二十日內為之之不變期間，合先敘明
    。
三、受處分人聲明異議之意旨略以：伊於九十二年三月十一日十
    八時九分當場簽收舉發通知單後，即在舉發單上所載應到案
    期限之二週內至嘉義市○○路或保健路之郵局繳納罰單完畢
    ，惟事隔五年，繳費之收據早已在搬家時丟棄，故無法提供
    當初所繳納之收據，伊既已依規定繳納罰鍰，自不應重複處
    罰，為此聲明異議，請將原處分撤銷云云。
四、經查：
  (一)受處分人確於前揭時、地將其所駕駛前開車牌號碼之自用小
    客車停放在嘉義市○○路二百八十二號前禁止臨時停車之路
    段，為警當場以受處分人有違反前揭道路交通管理處罰條例
    第五十五條第一項第三款規定之行為掣單舉發，而由處分人
    於當日親自簽收舉發通知單等情，為受處分人所是認，並有
    上開舉發違反道路交通管理事件通知單及裁決書各一件在卷
    可按，足認受處分人於上揭時、地確實有在禁止臨時停車處
    所臨時停車之違規行為甚明。
  (二)又上揭自用小客車之L00000000號違規案件，無繳
    納罰鍰之紀錄，仍列管中等情，業經交通部公路總局臺北區
    監理所九十七年十月二十二日北監自字第○九七六○三二二
    ○二號函函覆明確，並有違規查詢報表一紙在卷可考。另位
    於嘉義市○○路之嘉義中山路郵局，及位於同市○○路之嘉
    義後湖郵局於九十二年三月十一日至同年月二十六日間均未
    查有受處分人之交通違規罰款繳納紀錄等情，亦有中華郵政
    股份有限公司嘉義郵局九十八年一月十二日嘉營字第○九八
    ○一○○○一四號函一份附卷可稽，且受處分人亦未能提出
    繳款收據以供本院查核，是其空言辯稱已繳納罰鍰云云，即
    難採信。從而，受處分人有在禁止臨時停車處所臨時停車之
    違規行為，且逾期未到案及繳納罰鍰之事實，均足堪認定。
五、綜上所述，受處分人確有於前揭時、地在禁止臨時停車之路
    段臨時停車之違規行為，從而原處分機關依前揭道路交通管
    理處罰條例第五十五條第一項第三款、違反道路交通管理事
    件統一裁罰標準表規定，裁處受處分人罰鍰六百元，核無違
    誤，本件受處分人之異議為無理由，應予駁回。
據上論斷，應依道路交通案件處理辦法第十九條，裁定如主文。
中    華    民    國    98    年    1     月    23    日
                  交通法庭    法  官  謝昀璉
上正本證明與原本無異。
如不服本裁定，應於裁定送達後5 日內向本院提出抗告狀。
                              書記官  鄭雅文
中    華    民    國    98    年    2     月    3     日


司法院資訊處製作；財團法人民間司法改革基金會備份。
